臺灣板橋地方法院刑事判決　　　　　　　　　　　　九十二年度訴字第二五一五號
　　公　訴　人　臺灣板橋地方法院檢察署檢察官
　　被　　　告　甲○○
右列被告因違反毒品危害防制條例案件，經檢察官提起公訴（九十二年度毒偵字第一
○九八號），本院受理後被告為有罪之陳述，經合議庭裁定改行簡式審判程序，判決
如左：
    主      文
甲○○施用第一級毒品，處有期徒刑柒月，扣案之第一級毒品海洛因壹包（淨重零點
伍壹公克）沒收銷燬；又施用第二級毒品，處有期徒刑月。應執行有期徒刑捌月，
扣案之第一級毒品海洛因壹包（淨重零點伍壹公克）沒收銷燬。
    事      實
一、甲○○前於民國九十一年間因違反毒品危害防制條例案件，經本院裁定送勒戒處
    所觀察、勒戒後，認無繼續施用毒品之傾向，經臺灣板橋地方法院檢察署檢察官
    於九十一年四月十八日以九十一年度毒偵字第一三四五號為不起訴處分確定在案
    。竟仍不知悔改，又分別於九十二年三月二十日（起訴書誤載為二十七日）下午
    五時許為警採尿回溯前二十六小時、九十六小時內之某時（甲○○已不記得確切
    施用時間），在臺北縣板橋市○○路地址不詳之友人住處，分別施用第一級毒品
    海洛因及第二級毒品安非他命。嗣於九十二年三月二十日上午十一時許，在臺北
    縣土城市○○街五○號住處為警查獲，並扣得其所有供己施用之第一級毒品海洛
    因一包（淨重○‧五一公克），且經臺灣板橋地方法院檢察署檢察官之聲請，本
    院於九十二年六月十二日以九十二年度毒聲字第一八六六號裁定送臺灣臺北看守
    所附設勒戒處所觀察、勒戒後，認有繼續施用毒品之傾向，再經本院於九十二年
    十月二十八日以九十二年毒聲字第一○九八號裁定令入戒治處所施以強制戒治一
    年（業於九十三年一月九日釋放）。
二、案經臺北市政府警察局大同分局報請臺灣板橋地方法院檢察署檢察官偵查起訴，
    經本院合議庭裁定以簡式審判程序審理。
    理      由
一、右揭犯罪事實，業據被告甲○○於本院審理時坦承不諱，而被告於上述為警查獲
    後經警採集之尿液，經送臺灣檢驗科技股份有限公司以酵素免疫分析法及氣相層
    析質譜儀法檢驗結果，確呈嗎啡、安非他命陽性反應，有該公司於九十二年五月
    二十一日出具之濫用藥物尿液檢驗報告附卷可稽。按海洛因經注射人體後，約百
    分之八十於二十四小時內自尿中排出，一般而言，尿液中能否驗出嗎啡陽性反應
    與其投與量、投與途徑、採尿時間、個人體質及檢驗方法之靈敏度有關，國外曾
    有文獻報導注射六毫克之海洛因鹽酸鹽，其代謝之嗎啡之平均可檢出時限約為二
    十六小時，此有行政院衛生署藥物食品檢驗局八十一年九月八日（八一）藥檢壹
    字第八一一四八八五號函示可參，又甲基安非他命經口服投與後約百分之七十於
    二十四小時內自尿中排出，約百分之九十於九十六小時內自尿中排出，由於甲基
    安非他命成分之檢出與其投與方式、投與量、個人體質、採尿時間與檢測儀器之
    精密度等諸多因素有關，因此僅憑尿液中呈安非他命陽性反應，並無法確實推算
    吸食時間距採集時間之長短，惟依上述資料推斷，最長可能不會超過四日，業經
    行政院衛生署藥物食品檢驗局八十一年二月八日（八一）藥檢一字第○○一一五
    六號函示明確。被告為警查獲後所採尿液經送驗結果，既有嗎啡、安非他命之陽
    性反應，顯見其於上開被採尿前之二十六小時、九十六小時內之某時點確有施用
    海洛因、安非他命之事實，況且扣案之白色粉末一包，經送法務部調查局鑑定結
    果，確含第一級毒品海洛因成分，淨重○‧五一公克，亦有該局九十二年六月十
    日調科壹字第○六○○○七一四四號鑑定通知書在卷可佐，是被告施用第一級毒
    品海洛因及第二級毒品安非他命之犯行，已可認定。又被告前於九十一年間因施
    用毒品案件，經本院裁定送勒戒處所觀察、勒戒後，認無繼續施用毒品之傾向，
    經臺灣板橋地方法院檢察署檢察官於九十一年四月十八日以九十一年度毒偵字第
    一三四五號為不起訴處分確定在案，嗣又因施用第一級、第二級毒品案件，經本
    院於九十二年六月十二日以九十二年度毒聲字第一八六六號裁定送臺灣臺北看守
    所附設勒戒處所觀察、勒戒後，認有繼續施用毒品之傾向，再經本院於九十二年
    十月二十八日以九十二年毒聲字第一○九八號裁定令入戒治處所施以強制戒治一
    年（業於九十三年一月九日釋放），有臺灣高等法院被告全國前案紀錄表、刑案
    資料查註紀錄表、受觀察勒戒人毒品及前科紀錄簡列表、臺灣臺北看守所附設勒
    戒處所九十二年十月十三日出具之有無繼續施用毒品傾向證明書附卷可參，足認
    被告於經送觀察、勒戒後，認無繼續施用毒品傾向而受不起訴處分後五年內再犯
    施用毒品犯行，經觀察、勒戒後，仍認有繼續施用毒品之傾向甚明。綜上，足認
    被告自白與事實相符，罪證明確，犯行洵堪認定。
二、按被告為本件犯行後，毒品危害防制條例業於九十二年七月九日經總統令公布修
    正全文，並於九十三年一月九日施行生效，關於曾經觀察、勒戒執行完畢釋放後
    五年內再犯施用第一級或第二級毒品，依修正前毒品危害防制條例第二十條第三
    項規定，除再經觀察、勒戒認有繼續施用毒品之傾向而裁定施以強制戒治外，尚
    須依法追訴、審判；而依修正後毒品危害防制條例第二十三條規定，只要係五年
    內再犯施用第一級或第二級毒品之罪，檢察官亦應依法追訴，因此無論是依照修
    正前或修正後之規定，本案均得由檢察官依法追訴並由法院依法審判。再者，關
    於施用第一級毒品或第二級毒品之刑罰規定，不論條次、法定刑度均無變更，是
    依刑法第二條第一項前段之規定，本件自應適用裁判時之新法即修正後之毒品危
    害防制條例處罰，合先敘明。查海洛因、安非他命分別屬毒品危害防制條例第二
    條所列之第一級、第二級毒品，核被告所為，係犯毒品危害防制條例第十條第一
    項施用第一級毒品罪及同條第二項之施用第二級毒品罪。被告持有毒品海洛因及
    安非他命均係供自己施用，應為高度之施用毒品行為所吸收，均不另論罪。其所
    犯上開二罪，犯意各別，行為互殊，應予分論併罰。爰審酌被告前曾施用毒品觸
    法，經警查獲後仍未戒絕，猶不知悛悔，又施用足以導致精神障礙、性格異常，
    甚至造成生命危險之毒品，戕害一己之身體健康，但其犯罪後尚能坦承犯行等一
    切情狀，分別量處如主文所示之刑，並定其應執行之刑，以示懲儆。
三、扣案之第一級毒品海洛因一包，淨重○‧五一公克，係查獲之毒品，不問屬於犯
    人與否，爰依毒品危害防制條例第十八條第一項前段規定，併予宣告沒收銷燬。
據上論斷，應依刑事訴訟法第二百七十三條之一第一項、第二百九十九條第一項前段
，毒品危害防制條例第十條第一項、第二項、第十八條第一項前段，刑法第十一條前
段、第二條第一項前段、第五十一條第五款，判決如主文。
本案經檢察官程秀蘭到庭執行職務
中      華      民      國    九十三    年      三      月    二十三    日
                                  臺灣板橋地方法院刑事第十四庭
                                      法  官  張  江  澤
右正本證明與原本無異。
如不服本判決，應於判決送達後十日內，向本院提出上訴狀。
                                      書記官  吳  健  政
中      華      民      國    九十三    年      三      月    二十三    日
附錄本案論罪科刑法條全文：
毒品危害防制條例第十條
施用第一級毒品者，處六月以上五年以下有期徒刑。
施用第二級毒品者，處三年以下有期徒刑。
